最　高　行　政　法　院　裁　定　　　　　　　　　　九十三年度裁字第九四○號
　　上　訴　人　甲○○
　　被 上訴 人　國防部空軍總司令部
　　代　表　人　劉貴立
右當事人間因眷舍事件，上訴人對於中華民國九十二年五月七日臺北高等行政法院九
十一年度訴字第一五九八號判決，提起上訴，本院裁定如左：
　　主  文
上訴駁回。
上訴審訴訟費用由上訴人負擔。
　　理  由
按對於高等行政法院判決上訴，非以其違背法令為理由，不得為之，行政訴訟法第二
百四十二條定有明文。是對於高等行政法院判決上訴，若未具體說明原判決違背何項
法令、不適用或如何適用不當之具體情事，即非主張原判決違背法令以為上訴理由，
其上訴不應准許。本件上訴意旨略以：上訴人於民國八十年一月十日依據高維英通知
函檢計資料循行政體系至空軍總部，並依王安國中校承辦人和乙○○中將主任口頭指
示，至臺灣屏東地方法院公證處辦理切結書之認證，並在當日用存證信函檢附切結書
掛號寄給乙○○中將，迄今上訴人之申配眷舍資料仍在空軍總部，上訴人一連三次（
七十九年一月十日、七十九年七月二十二日及八十一年一月三十一日）都經原眷戶高
維英之同意轉讓該眷舍，且國防部令頒國軍在台軍眷業務處理辦法，並無有糾紛不能
核發居住憑證之規定，況八十年一月十日已依原址原狀予以恢復，為何空軍仍藉由各
種理由不核發上訴人空軍眷舍居住憑證？反觀隔鄰葉蒲夫婦於七十八年一月八日竊佔
並由上訴人蒐證後提出告發，業經起訴判刑並坐監服刑，為何空軍總司令部不將所核
發（五十八）炯芳字第一九六○號空軍眷舍居住憑證予以註銷，收回眷舍改配給其他
有眷無舍之官兵？況且八十一年二月十二日空軍四三九聯隊叫上訴人開會，並經八十
一年一月三十一日原眷戶高維英同意申配該眷舍，但當天承辦人及主任阻撓上訴人參
加與會，並密謀作廢高維英居住憑證，重大影響上訴人申配權益，爰請廢棄原判決不
利於上訴人部分，並判決命被上訴人將座落於空軍崇仁新村門牌號碼屏東縣屏東市○
○里○鄰○○路五十六號之眷舍乙棟分配與上訴人，並核發眷舍居住憑證給上訴人等
語。經核上訴論旨，旨在述說上訴人在原審起訴所述原處分不當之理由，惟對原判決
究竟有何違背法令之事由，並未具體指明。參照首揭規定，其上訴顯難認為合法，應
予駁回。
據上論結，本件上訴為不合法，依行政訴訟法第二百四十九條第一項前段、第一百零
四條、民事訴訟法第九十五條、第七十八條，裁定如主文。
中　　華　　民　　國　　九十三　　　年　　　七　　　　月　　二十九　　　日
                    最 高 行 政 法 院  第 四 庭
                                審 判 長 法  官　　　徐　樹　海
                                         法  官      鄭  淑  貞
                                         法  官　　　高　啟　燦
                                         法  官　　　吳　錦　龍
                                         法  官　　　林　茂　權
右  正  本  證  明  與  原  本  無  異
　　　　　　　　　　　　　　　　　　　　 法院書記官　王  褔  瀛
中　　華　　民　　國　　九十三　　　年　　　七　　　　月　　二十九　　　日
